

Endereço Rua primeiro de maio, 111 Vitoria da Conquista, BA

Contato (77) 9 99188-0997 igorcotrim.dev@gmail.com

Data de aniversario 27.06.1999

HABILIDADES

- ✓ Saber lidar sobre pressão
- ✓ Trabalho em equipe
- ✓ Habilidades interpessoais eficazes
- ✓ Proativo, organizado

SKILLS

Inglês
HTML e CSS

Javascript
React
Git
Java
MariaDB/mySQL
NodeJS
PHP
Wordpress
Adobe Photoshop
Figma

IGOR COTRIM SANTOS

Desenvolvedor Front-end

Linkedin

http://linkedin.com/in/igorcotrim/

Github

http://github.com/igor-cotrim

RESUMO PESSOAL

Desenvolvedor dedicado com muita vontade de aprender e crescer. Tenho experiência em Javascript, HTML/CSS e React, programando varias aplicações como Clones de diversos sites famosos e aplicações maiores como as desenvolvidas na Next Level Week. Com foco em desenvolvimento Web, vi no React uma ótima ferramenta para fazer aplicações.

EXPERIÊNCIA

01/2021 - presente

Evolker Tecnologia

Freelancer

Responsabilidades: Desenvolvimento e manutenção de sites em Wordpress;

Criação de layouts responsivos com html, css e js;

06/2018 - 10/2018

Hospital IBR

Estagiário

Era responsável pelo suporte técnico, dando manutenção em computadores, impressoras e hardware em geral.

FORMAÇÃO

2018 - presente

IFBA - Instituto Federal de Educação, Ciência e Tecnologia da Bahia, Campus Vitoria da Conquista Graduando em Bacharelado de Sistemas de Informação

2014 - 2017

IFBA - Instituto Federal de Educação, Ciência e Tecnologia da Bahia, Campus Vitoria da Conquista Ensino Médio Técnico em eletrônica

